臺灣桃園地方法院刑事判決　　　　　100年度審交易字第315號
公　訴　人　臺灣桃園地方法院檢察署檢察官
被　　　告　邱宗仁
上列被告因竊盜等案件，經檢察官提起公訴（100年度偵緝字第7
23號），被告於本院準備程序進行中為有罪之陳述，本院改以簡
式審判程序，判決如下：
    主      文
邱宗仁竊盜，累犯，處有期徒刑肆月，如易科罰金，以新臺幣壹
仟元折算壹日。又服用酒類，不能安全駕駛動力交通工具而駕駛
，累犯，處有期徒刑肆月，如易科罰金，以新臺幣壹仟元折算壹
日。應執行有期徒刑陸月，如易科罰金，以新臺幣壹仟元折算壹
日。
    事實及理由
一、本件被告所犯係死刑、無期徒刑、最輕本刑為3 年以上有期
    徒刑以外之罪，其於準備程序中就被訴事實為有罪之陳述，
    經法官告知簡式審判程序之旨，並聽取公訴人、被告之意見
    後，本院認為適宜由受命法官獨任進行簡式審判程序，合先
    敘明。
二、犯罪事實：
    邱宗仁前於民國95年間因違背安全駕駛致交通危險案件，經
    本院以95年度交簡字第65號判決判處有期徒刑5 月，上訴後
    再經本院以96年度交簡上字第73號判決上訴駁回後確定；另
    於98年間，因違背安全駕駛致交通危險案件，經臺灣嘉義地
    方法院以98年度嘉交簡字第454 號判決判處有期徒刑6 月確
    定，上開2罪接續執行，於99年3月17日縮刑期滿執行完畢。
    詎其仍不知悛悔，意圖為自己不法之所有，基於竊盜之犯意
    ，於99年7月24日下午1時30分許，在桃園縣八德市○○路 ○
    段361巷77弄62號前，徒手竊取被害人曾健銘所有之車號695
    -QDM號輕型機車，得手後供己騎乘之用。復於99年8 月10日
    晚間9時許，在桃園縣平鎮市○○路附近工地，飲用米酒1瓶
    後，已達不能安全駕駛動力交通工具之程度，仍於同日晚間
    11時許騎乘上開機車欲返回桃園縣八德市○○路361 巷77弄
    62號住處，嗣於翌（11）日凌晨0 時20分許，在桃園縣平鎮
    市○○路○段314巷口為警查獲，並測得呼氣酒精濃度達每公
    升0.84毫克，而悉上情。
三、認定被告犯罪所憑之證據：
  (一)被告邱宗仁於偵訊、本院行準備程序及審理時之自白。
  (二)證人邱月娥於警詢中之證述、證人曾永泰於偵訊中之具結證
    述。
  (三)車號695-QDM號輕型機車失車-案件基本資料詳細畫面報表、
    桃園縣政府警察局車輛尋獲電腦輸入單、贓物認領保管單、
    車號695-QDM號輕型機車車輛詳細資料各1份，查獲現場照片
    2張。
  (四)桃園縣政府警察局道路交通事故當事人酒精測定紀錄表、桃
    園縣政府警察局車輛駕駛人酒後生理協調平衡檢測紀錄表、
    刑法第185條之3案件測試觀察紀錄表、桃園縣政府警察局舉
    發違反道路交通管理事件通知單各1份。
四、查被告邱宗仁行為後，刑法第185條之3業於100 年11月30日
    修正公布並施行，將原條文改列為第1 項並提高法定刑，由
    修正前處1 年以下有期徒刑、拘役或科或併科新臺幣（下同
    ）15萬元以下罰金，修正為處2 年以下有期徒刑、拘役或科
    或併科20萬元以下罰金，則經比較行為時法與裁判時法，因
    修正後之規定並未較有利於行為人，應依刑法第2條第1項前
    段規定，適用行為時之法律。是核被告所為，分別係犯現行
    刑法第320條第1項之竊盜罪及修正前刑法第185條之3之公共
    危險罪，其所犯上開二罪間，犯意各別，行為互殊，應分論
    併罰。又被告有如犯罪事實欄所載之犯罪前案科刑執行情形
    ，有臺灣高等法院被告前案紀錄表在卷可按，其於有期徒刑
    執行完畢後，5 年以內故意再犯本件最重本刑為有期徒刑以
    上之二罪，均為累犯，均應依刑法第47條第1 項之規定加重
    其刑。爰審酌被告不思以正當手段獲取財物，嚴重蔑視他人
    財產權，且服用酒類而不能安全駕駛之情形下，冒然駕駛車
    輛上路，遭查獲時呼氣酒精濃度達每公升0.84毫克，顯無視
    於法禁，缺乏尊重其他用路人生命、財產安全之觀念，並曾
    有多次酒後駕車之犯罪紀錄，然斟酌其犯後坦承犯行、犯罪
    手段、生活狀況與智識程度、被害人已領回遭竊之物等一切
    情狀，分別量處如主文所示之刑，並諭知易科罰金之折算標
    準，及定應執行之刑，復再諭知易科罰金之折算標準。
五、應適用之法條：刑事訴訟法第273條之1 第1項、第299條第1
    項前段、第310條之2 、第454條第1項，修正前刑法第185條
    之3，刑法第2條第1項前段、第320條第1項、第47條第1項、
    第41條第1項前段、第51條第5款，刑法施行法第1條之1 第1
    項、第2項前段。
六、如不服本判決，應於判決送達後10日內向本院提出上訴狀（
    應附繕本），其未敘述上訴理由者，應於上訴期間屆滿後20
    日內補提理由書狀於本院，上訴於臺灣高等法院。
本案經檢察官高文政到庭執行職務。
中    華    民    國   100    年    12    月    29    日
                  交通法庭  法  官  黃翊哲
以上正本證明與原本無異。
                            書記官  林宜亭
中    華    民    國   100    年    12    月    29    日
附錄本案論罪科刑法條：
中華民國刑法第320條
意圖為自己或第三人不法之所有，而竊取他人之動產者，為竊盜
罪，處 5 年以下有期徒刑、拘役或 5 百元以下罰金。
意圖為自己或第三人不法之利益，而竊佔他人之不動產者，依前
項之規定處斷。
前二項之未遂犯罰之。
（修正前）中華民國刑法第185條之3
服用毒品、麻醉藥品、酒類或其他相類之物，不能安全駕駛動力
交通工具而駕駛者，處 1年以下有期徒刑、拘役或併科15萬元以
下罰金。